【裁判字號】    88,交聲,679
【裁判日期】    890531
【裁判案由】    違反道路交通管理處罰條例聲明異議
【裁判全文】
臺灣臺北地方法院交通事件裁定                    八十八年度交聲字第六七九號
    異議人即
    受處分人  乙○○
右列受處分人因違反道路交通管理處罰條例案件，對於臺北市交通事件裁決所中華民
國八十八年十二月七日所為之處分( 原處分案號：北市交裁駕字第22-71557號 )聲明
異議，本院裁定如左：
        主      文
異議駁回。
        理      由
一、按高速公路出口預告標誌「指32」( 例如「56出口，中壢右線」標誌 )，為綠底
    白字白色箭頭及白色邊線，地名以連絡道路兩側之重要城鎮( 如：中壢 )定之，
    係設於交流道出口前方一公里處，用以指示前方交流道出口通往之地點及路線，
    告示車輛駕駛人應依標誌之指示循序進入右線車道及減速車道駛出高速公路，道
    路交通標誌標線號誌設置規則第一百零五條有明文規定。又汽車行駛高速公路，
    自交流道、服務區或休息站進入「主線車道」( 高速公路車道中可供汽車直駛之
    車道 )時，應先利用右側「加速車道」( 指設於匝道與主線車道之間，專供汽車
    由匝道駛入主線車道前加速之車道 )逐漸增加車速，並判明交通情況確達安全距
    離，方得駛入主線車道；汽車在高速公路行駛時，不得在加速車道超越前車，高
    速公路交通管制規則第七條、第九條第一項第三款均有規定。汽車行駛於高速公
    路而不遵管制之規定者，處汽車駕駛人新臺幣三千元以上六千元以下罰鍰並記違
    規點數一點，道路交通管理處罰條例第三十三條第一項及第六十三條第一項第一
    款亦有明定。
二、本件受處分人即異議人乙○○於八十八年十月十九日上午十時廿五分許，駕駛一
    輛車牌CF-9963 號自用小客車，沿國道一號( 俗稱：中山高 )高速公路南向車道
    往指標56公里之「中壢交流道」出口匝道方向行駛，甫經指標55公里處之「56出
    口，中壢右線」高速公路出口預告標誌牌示，竟利用「中壢休息站」出口匝道之
    加速車道超越前車，惟僅行駛三百公尺( 即南向五十五公里又三百公尺處 )，為
    內政部警政署國道公路警察局第一警察隊泰山分隊執勤員警甲○○當場攔停制止
    ，以受處分人有違反前揭道路交通管理處罰條例第三十三條( 漏載：第一項 )規
    定之行為掣單舉發。受處分人拒絕簽收任警員當場開立之舉發違反道路交通管理
    事件通知單，經任警員在舉發通知單上載明受處分人拒絕簽收之事由後，依違反
    道路交通管理事件統一裁罰標準及處理細則第十一條第一項第一款規定，視為受
    處分人已經收受該舉發通知單。嗣受處分人於應到案日期前向原處分機關申訴，
    經原處分機關請舉發單位調查結果，仍認受處分人有前開違規行為，原處分機關
    乃依道路交通管理處罰條例第三十三條( 漏載：第一項 )及第六十三條第一項第
    一款規定，於八十八年十二月七日裁處新臺幣三千元罰鍰並記違規點數一點。
三、訊據受處分人固不否認其駕駛該輛車牌CF-9963 號自用小客車於前揭時地為警攔
    停之事實，惟矢口否認有何違反道路交通管理處罰條例之行為，辯稱略以「本人
    是依照「56出口，中壢右線」牌示之指示行駛，至右線車道出現後，即切入右線
    最外側車道行駛，且未超越左側車道任何車輛。該「56出口，中壢右線」標示距
    離右線車道甚近，數秒鐘內即可到達，其中並無任何標示指示右線為加速車道，
    或警示右側有車駛入之標示，本人並未違規駕駛，實係該「56 出口，中壢右線
    」標示誤導用路人」云云。經查：證人( 舉發員警 )甲○○於本院調查中到庭具
    結證述受處分人確係利用加速車道超車，受處分人所指「56出口，中壢右線」高
    速公路出口預告標誌，係設置在「中壢休息站」出口匝道前等情明確。受處分人
    既係領有合格駕駛執照之駕駛人，其對於「56出口，中壢右線」高速公路出口預
    告標誌係表明「距離指標56公里處之中壢交流道出口尚有一公里，車輛駕駛人應
    依該預告標誌之指示循序進入右線車道及減速車道駛出高速公路」之指示，及「
    主線車道」與「加速車道」之區別，自均應知之甚稔。況查交通警察掣單舉發違
    反道路交通管理處罰條例所規定處罰之違規行為，本質上為行政處分，係公務員
    基於職務上之權力，依法就特定之具體事件所為之具公法上效果之單方面行政行
    為，基於公務員為公法上行為具有公信力之原則，該行政行為當可被推定為真正
    ，其據以依法處分之事實認定亦為正確無誤。受處分人所辯無非係卸責之詞，不
    足採信。本件受處分人之違規事證明確，從而原處分機關依道路交通管理處罰條
    例第三十三條第一項( 原裁決書漏載：第一項，應予補正 )及第六十三條第一項
    第一款規定，裁處受處分人罰鍰新臺幣三千元並記違規點數一點，核無違誤，本
    件受處分人之異議為無理由，應予駁回。
據上論斷，應依道路交通案件處理辦法第十九條，裁定如主文。
中      華      民      國    八  十  九    年     五     月    卅一    日
                          臺灣臺北地方法院交通法庭
                                  法  官  鍾    華
右正本證明與原本無異。
如不服本裁定，應於裁定送達後五日內向本院提出抗告狀。
                                  書記官  黃 繡 琴
中      華      民      國    八  十  九    年     六     月    五      日


司法院資訊處製作；財團法人民間司法改革基金會備份。
